【裁判字號】    98,交抗,1773
【裁判日期】    980730
【裁判案由】    違反道路交通管理處罰條例
【裁判全文】
臺灣高等法院交通事件裁定            98年度交抗字第1769號
                                    98年度交抗字第1773號
抗  告  人
即受處分人  甲○○
上列抗告人因違反道路交通管理處罰條例案件，不服台灣台北地
方法院，中華民國九十八年六月三十日所為裁定（九十八年度交
聲字第二０七五號、第二０七六號），提起抗告，本院裁定如下
：
    主  文
抗告駁回。
    理  由
一、按汽車駕駛人，行經有燈光號誌管制之交岔路口闖紅燈者，
    處新臺幣（下同）一千八百元以上五千四百元以下罰鍰；前
    項紅燈右轉行為者，處六百元以上一千八百元以下罰鍰；汽
    車駕駛人，駕駛汽車有違反本條例之行為，經交通勤務警察
    或依法令執行交通稽查任務人員制止時，不聽制止或拒絕停
    車接受稽查而逃逸者，除按各該條規定處罰外，處三千元以
    上六千元以下罰鍰，道路交通管理處罰條例第五十三條第二
    項、第六十條第一項分別定有明文。次按汽車駕駛人有第六
    十條第一項情形者，記違規點數一點，有第五十三條情形者
    ，記違規點數三點，道路交通管理處罰條例第六十三條第一
    項第一款、第三款亦有明文。又道路交通管理處罰條例所稱
    之汽車，包括機器腳踏車在內，此觀該條例第三條第八款規
    定自明。
二、本件抗告人即受處分人甲○○固不否認ＢＰＮ—九三三號重
    型機車為伊所有，惟否認有警員所講之違規事實，辯稱：本
    人熟知該路段甚少有臨檢勤務，並非為否認而否認云云（見
    本院卷第五頁）。經查：受處分人於民國九十八年五月四日
    上午八時四十五分許，騎乘車牌號碼ＢＰＮ—九三三號重型
    機車，行經臺北市信義區○○○路○段、光復南路口設有燈
    光號誌管制之交岔路口紅燈右轉，及經交通勤務警察制止時
    ，拒絕停車接受稽查而逃逸等違規行為，業據證人即舉發本
    件之林建閔警員於原審結證稱：於九十八年五月四日上午八
    時四十五分許，我身著警察制服及警用反光背心，站在臺北
    市信義區○○○路靠西的位置，在忠孝東路四段、光復南路
    交岔路口執行交通整理勤務，當時忠孝東路四段東西向紅燈
    ，只有光復南路南北向綠燈可通行，我見受處分人頭戴半罩
    式安全帽，騎車牌號碼ＢＰＮ—九三三號黑色重型機車，由
    忠孝東路四段東向西車道闖紅燈右轉至光復南路北向車道，
    我即揮動指揮棒並鳴笛，示意受處分人停車受檢，但受處分
    人並未配合停車，逕行駛離，我即返回勤務所開立本件罰單
    ，我置於反光背心口袋上之錄影機有錄下受處分人違規經過
    ，雖因錄影機角度未調好，僅拍攝到受處分人面部以下位置
    ，但因受處分人紅燈右轉時，與我站立之位置算是與受處分
    人面對面，且距離不到五公尺，所以我對於受處分人之面貌
    、穿著、車身特徵都看得非常清楚，舉發當時違規之行為人
    確為在庭之受處分人無誤等語（見原審卷第一八頁反面至一
    九頁反面）。再觀諸證人林建閔警員庭呈錄影畫面翻拍照片
    及車籍資料，確與證人上開證述及其於臺北市政府警察局北
    市警交字第ＡＥＷ四一二四五一號、第ＡＥＷ四一二四五二
    號舉發違反道路交通管理事件通知單違規事實欄註記「行為
    人於左列時間、地點，著黑色外套、鐵灰色襯衫、深色西裝
    褲，駕駛ＢＰＮ—九三三號黑色機車違規紅燈右轉（東→西
    車道右轉）」、「行為人於左列時間、地點，著黑色外套、
    鐵灰色襯衫、深色西裝褲，駕駛ＢＰＮ—九三三號黑色重機
    ，由忠孝東路東向西車道，未依規定紅燈右轉至光復南路北
    向車道，經警方鳴哨制止，仍不服攔停逃逸，全程錄影存證
    」等情相符（見原審卷第九、二０至二二、二六頁）。又受
    處分人於原審亦自承：車牌號碼ＢＰＮ—九三三號黑色重型
    機車為伊所有及使用，迄今未曾遺失或遭竊，伊為業務員，
    該機車為伊平日上下班及拜訪客戶之代步工具，證人林建閔
    警員庭呈錄影畫面翻拍照片上之機車，確為該機車等語（見
    原審卷第一八頁正反面、一九頁反面）。據上，足見證人林
    建閔之證述，堪信為真。是受處分人於上開時、地有行經有
    燈光號誌管制之交岔路口紅燈右轉及經交通勤務警察制止時
    ，拒絕停車接受稽查而逃逸等違規行為，應堪認定。至受處
    分人空言否認前述違規行為，顯係卸責之詞，不足採信。
三、按受處分人既有上述違規行為，原處分機關依上開規定，於
    九十八年六月五日以北市裁罰字第裁二二－ＡＥΧ六一六三
    ００號、北市裁罰字第裁二二－ＡＥΧ八六四三五一號裁決
    書，各裁處受處分人罰鍰六百元並記違規點數三點，及三千
    元並記違規點數一點，核無不當。從而，原審裁定異議駁回
    ，並無不合。抗告人仍執陳詞指摘原審裁定不當云云，為無
    理由，應予駁回。
據上論結，應依道路交通案件處理辦法第二十六條，刑事訴訟法
第四百十二條，裁定如主文。
中    華    民    國    98    年    7     月    30    日
                刑事第十七庭  審判長法  官  趙功恆
                                    法  官  陳世宗
                                    法  官  陳憲裕
以上正本證明與原本無異。
不得再抗告。
                                    書記官  劉育妃
中    華    民    國    98    年    8     月    3     日


司法院資訊處製作；財團法人民間司法改革基金會備份。
